# 求教陈版主，是否符合租赁

提问人：15873268909 时间：2022-03-22 10:19:46
被审计单位在日常的生产过程中需要用到氮气，乙公司是一家提供氮气供应相关服务的公司，被审计单位与乙签订合同，由乙在甲方场地上安装制氮系统（此处系统包含制氮所需设备等），除了乙方的公司人员外不得在系统上进行任何技术性操作，将得知的一旦会影响正常运行的信息尽快通知乙方，未经乙方或其关联公司同意，甲方不得对系统进行任何形式的改变，也不得进行任何形式的改造、搬迁或任何形式的改动操作，系统安装在甲方的场地上由甲方负责保管，甲方不享有对于该系统的任何种类的所有权，系统将永远是乙方的独有财产，乙方的公司标识不得从系统上抹去，租金采用月固定费用方式支付，但是此月固定费用将根据最新广东省居民消费价格总指数与最新广东省城镇职工月平均工资每年变化一次，陈版主，请问在此情形下此事项是否构成租赁，如是需要确认使用权资产的情形下，对于每年一变的可变付款额是每年都要对使用权资产和租赁负债调整一次嘛

回答人：chenyiwei
要考虑：该套装置是否只能用于向甲方供应氮气，不可能被乙方用于向其他客户供应氮气？同时乙方通过其他设备向甲方供应氮气是不可行的？
如果是，则该项安排构成租赁，租金虽然可变，但取决于指数或比率，故应依据租赁期开始日的指数作为对使用权资产和租赁负债进行初始计量的依据。后续每个资产负债表日根据该指数的变动情况进行相应调整。